---
title: 'Mapping and Measuring Country Shapes'
author: "Wojciech Szczypek"
date: "18/5/2020"
output: html_document
---

```{r, echo = FALSE, results = 'hide'}
library(cshapes)
library(sp)
library(maptools)
library(spdep)
```


```{r, echo = TRUE, results = 'hide'}
cmap.2002 <- cshp(date=as.Date("2002-1-1"))

# download dataset, filter scores for 2002
polity.file <- paste(tempdir(),"p4v2008.sav", sep="/")
#ponizsze sciaganei pliku nei działą
#download.file("http://www.systemicpeace.org/inscr/p4v2008.sav", polity.file)
#polity <- read.spss(polity.file, to.data.frame=T)
#polity.2002 <- polity[polity$year==2002,]
#polity.2002 <- subset(polity.2002, !is.na(polity2), select=c(ccode, #polity2))
# match country identifiers from both datasets
#o <- match(cmap.2002$COWCODE, polity.2002$ccode)
# order polity dataset accordingly
#polity.2002 <- polity.2002[o,]
# set row names, required for spCbind function
#row.names(polity.2002) <- cmap.2002$FEATUREID
# append using spCbind
#cmap.2002.m <- spCbind(cmap.2002, polity.2002)

```

Jak widać, już w nawet pierwszy chunk kody jest niewykonywalny, ponieważ adres, z którego trzeba sćiągnać potrzebny plik juz nie istnieje. Ponadto jedna z bibliotek jest "przestarzała" tj. wyswietla się komunikat "readShapePoly is deprecated; use rgdal::readOGR or sf::st_read ". Niestety bez tego reszta części kodu jest nie od odwtorzenia, ponieważ wymagane są wyniki z poprzednich chunków.


# Podsumowanie
| Kategoria | Ocena |
|-----------|-------|
| Dostęp do zewnętrznych zasobów |❌❌❌❌❌|
| Kompatybilność z nowszymi wersjami |✅✅❌❌❌|
| Kwestie graficzne/estetyczne |➖➖➖➖➖|
| Brak problemów przy dodatkowej konfiguracji |➖➖➖➖➖|
| Odporność na wpływ losowości |➖➖➖➖➖|
| Dostępność kodów źródłowych |✅✅✅✅❌|


### Session info
```{r, echo=FALSE, cache=TRUE}
sessionInfo()
```
