---
title: "RSSampling"
author: "Anna Urbala"
date: "11 maja 2020"
output: pdf_document
---

# RSSampling: A Pioneering Package forRanked Set Sampling
## *by Busra Sevinc, Bekir Cetintav, Melek Esemen, and Selma Gurler*
[Link](https://journal.r-project.org/archive/2019/RJ-2019-039/RJ-2019-039.pdf)

```{r, cache=TRUE, error=TRUE}
##Loading packages
library("RSSampling")
library("LearnBayes")
## Imperfect ranking example for interested (X) and concomitant (Y) variables
## from multivariate normal dist.
set.seed(1)
mu <- c(10, 8)
variance <- c(5, 3)
a <- matrix(c(1, 0.9, 0.9, 1), 2, 2)
v <- diag(variance)
Sigma <- v%*%a%*%v
x <- rmnorm(10000, mu, Sigma)
xx <- as.numeric(x[,1])
xy <- as.numeric(x[,2])
## Selecting a truncation-based ranked set sample
con.Rrss(xx, xy, m = 4, r = 2, type = "tb", sets = TRUE, concomitant = FALSE,alpha = 0.25)
```
Wartości się różnią mimo ustawionego seeda, do tego nie ma wartości `concomitant.var`.

```{r, cache=TRUE, error=TRUE}
## Loading packages
library("RSSampling")
## Generating concomitant variable (Y) from exponential dist.
set.seed(5)
y = rexp(10000)
## Determining the observation numbers of the units which are chosen to sample
obsno.Mrss(y, m = 3, r = 5, type = "m")
```

Znowu inne wartości.

```{r, cache=TRUE, error=TRUE}

library("RSSampling")
library("LearnBayes")
## Imperfect ranking example for interested (X) and concomitant (Y) variables
## from multivariate normal dist.
mu <- c(10, 8)
variance <- c(5, 3)
rho = seq(0, 0.9, 0.1)
se.x = mse.x = numeric()
repeatsize = 1000
for (i in 1:length(rho)) {
  set.seed(1)
  a <- matrix(c(1, rho[i], rho[i], 1), 2, 2)
  v <- diag(variance)
  Sigma <- v%*%a%*%v
  x <- rmnorm(10000, mu, Sigma)
  xx <- as.numeric(x[,1])
  xy <- as.numeric(x[,2])
  for (j in 1:repeatsize) {
    set.seed(j)
    samplex = con.Mrss(xx, xy, m = 5, r = 10, type = "r", sets = FALSE,
                       concomitant = FALSE)$sample.x
    se.x[j] = (mean(samplex)-mu[1])^2
  }
  mse.x[i] = sum(se.x)/repeatsize
}
plot(rho[-1], mse.x[-1], type = "o", lwd = 2,
     main = "MSE values based on increasing correlation levels",
     xlab = "corr.coef.", ylab = "MSE", cex = 1.5, xaxt = "n")
axis(1, at = seq(0.1, 0.9, by = 0.1))
```

Wykres się różni, prawdopodobnie jest to spowodowane tym co wyżej.

```{r, cache=TRUE, error=TRUE}
abaloneData <- read.csv(url("https://archive.ics.uci.edu/ml/machine-learning-databases/abalone/abalone.data"), header = FALSE, col.names = c("sex", "length","diameter", "height", "whole.weight", "shucked.weight", "viscera.weight","shell.weight", "rings"))

cor(abaloneData$viscera.weight, abaloneData$whole.weight)
```

ok

```{r, cache=TRUE, error=TRUE}
set.seed(50)
sampleRSS = con.rss(abaloneData$viscera.weight, abaloneData$whole.weight, m = 5, r = 5,sets = TRUE, concomitant = FALSE)$sample.x
meanRSS(sampleRSS, m = 5, r = 5, alpha = 0.05, alternative = "two.sided", mu_0 = 0.18)
```

znowu inne wartości

```{r, cache=TRUE, error=TRUE}
varRSS(sampleRSS, m = 5, r = 5, type = "Stokes")
```

jw.

## Problemy 
- inne wartości mimo ustawiania seeda

## Jak naprawić
- nie da się

# Podsumowanie
| Kategoria | Ocena |
|-----------|-------|
| Dostęp do zewnętrznych zasobów |`r icon::fa("plus")` `r icon::fa("plus")` `r icon::fa("plus")` `r icon::fa("plus")` `r icon::fa("plus")`|
| Kompatybilność z nowszymi wersjami |`r icon::fa("plus")` `r icon::fa("plus")` `r icon::fa("plus")` `r icon::fa("plus")` `r icon::fa("plus")`|
| Kwestie graficzne/estetyczne | `r icon::fa("plus")` `r icon::fa("plus")` `r icon::fa("plus")` `r icon::fa("plus")` `r icon::fa("times")`|
| Brak problemów przy dodatkowej konfiguracji |`r icon::fa("minus")` `r icon::fa("minus")` `r icon::fa("minus")` `r icon::fa("minus")` `r icon::fa("minus")`|
| Odporność na wpływ losowości |`r icon::fa("times")` `r icon::fa("times")` `r icon::fa("times")` `r icon::fa("times")` `r icon::fa("times")`|
| Dostępność kodów źródłowych |`r icon::fa("plus")` `r icon::fa("plus")` `r icon::fa("plus")` `r icon::fa("plus")` `r icon::fa("plus")`|


### Session info
```{r, echo=FALSE, cache=TRUE}
sessionInfo()
```