---
title: "stplanr"
author: "Anna Urbala"
date: "11 maja 2020"
output: pdf_document
---

# stplanr: A Package for Transport Planning
## *by Robin Lovelace, Richard Ellison*
[Link](https://journal.r-project.org/archive/2018/RJ-2018-053/RJ-2018-053.pdf)

```{r, cache=TRUE, error=TRUE}
install.packages("stplanr")
library(stplanr)
dl_stats19()
ac <- read_stats19_ac()
ca <- read_stats19_ca()
ve <- read_stats19_ve()

library(dplyr)
ca_ac <- inner_join(ca, ac)
ca_fatal <- ca_ac %>%
  filter(Casualty_Severity == "Fatal" & !is.na(Latitude)) %>%
  select(Age = Age_of_Casualty, Mode = Casualty_Type, Longitude, Latitude)
ca_sp <- sp::SpatialPointsDataFrame(coords = ca_cycle[3:4], data = ca_cycle[1:2])

data("route_network")
sp::proj4string(ca_sp) <- sp::proj4string(route_network)
bb <- bb2poly(route_network)
sp::proj4string(bb) <- sp::proj4string(route_network)
ca_local <- ca_sp[bb,]

rnet_buff_100 <- buff_geo(route_network, width = 100)
ca_buff <- ca_local[rnet_buff_100,]

plot(bb, lty = 4)
plot(rnet_buff_100, col = "grey", add = TRUE)
points(ca_local, pch = 4)
points(ca_buff, cex = 3)
```

Mimo wielu prób, używania stackoverflow, google'a i issues na githubie nie udało się zainstalować pakietu.

## Problemy 
- nie da się zainstalować pakietu

## Jak naprawić
- nawet google nie wie

| Kategoria | Ocena |
|-----------|-------|
| Dostęp do zewnętrznych zasobów |`r icon::fa("minus")` `r icon::fa("minus")` `r icon::fa("minus")` `r icon::fa("minus")` `r icon::fa("minus")`|
| Kompatybilność z nowszymi wersjami |`r icon::fa("minus")` `r icon::fa("minus")` `r icon::fa("minus")` `r icon::fa("minus")` `r icon::fa("minus")`|
| Kwestie graficzne/estetyczne |`r icon::fa("minus")` `r icon::fa("minus")` `r icon::fa("minus")` `r icon::fa("minus")` `r icon::fa("minus")`|
| Brak problemów przy dodatkowej konfiguracji |`r icon::fa("times")` `r icon::fa("times")` `r icon::fa("times")` `r icon::fa("times")` `r icon::fa("times")`|
| Odporność na wpływ losowości |`r icon::fa("minus")` `r icon::fa("minus")` `r icon::fa("minus")` `r icon::fa("minus")` `r icon::fa("minus")`|
| Dostępność kodów źródłowych |`r icon::fa("plus")` `r icon::fa("plus")` `r icon::fa("plus")` `r icon::fa("plus")` `r icon::fa("plus")`|


### Session info
```{r, echo=FALSE, cache=TRUE}
sessionInfo()
```