---
title: "tmvtnorm - Pawel"
author: "Paweł Koźmiński"
date: "5/19/2020"
output: html_document
---

```{r setup, include=FALSE}
knitr::opts_chunk$set(echo = TRUE)
```

```{r}
library(tmvtnorm)
mu <- c(0.5, 0.5)
sigma <- matrix(c(1, 0.8, 0.8, 2), 2, 2)
a <- c(-1, -Inf)
b <- c(0.5, 4)
X <- rtmvnorm(n=10000, mean=mu, sigma=sigma, lower=a, upper=b, algorithm="rejection")
alpha <- pmvnorm(lower=a, upper=b, mean=mu, sigma=sigma)
X <- rtmvnorm(n=10000, mean=mu,sigma=sigma, lower=a, upper=b,algorithm="gibbs")
X2 <- rtmvnorm(n=10000, mean=mu,sigma=sigma, lower=a, upper=b,algorithm="gibbs", burn.in.samples=100,thinning = 5)
acf(X2)
x <- seq(-1, 0.5, by=0.1)
fx <- dtmvnorm(x, mu, sigma,lower=a, upper=b, margin=1)
fx <- dtmvnorm(x=c(0.5, 1), mu, sigma,lower=a, upper=b, margin=c(1,2))
(moments <- mtmvnorm(mean=mu, sigma=sigma,lower=a, upper=b))
colMeans(X)
cov(X)

```


# Ocena i podsumowanie

| Kategoria | Ocena |
|-----------|-------|
| Dostęp do zewnętrznych zasobów |➖➖➖➖➖️|
| Kompatybilność z nowszymi wersjami |✅✅✅✅✅|
| Kwestie graficzne/estetyczne |➖➖➖➖➖|
| Brak problemów przy dodatkowej konfiguracji |✅✅✅✅✅|
| Odporność na wpływ losowości |✅✅✅✅✅|
| Dostępność kodów źródłowych |✅✅❌❌❌|

W artykule nie ma problemów z losowością - wszystkie wyniki można odtworzyć z zadaną dokładnością. Problemem jest natomiast brak możliwości odtworzenia prezentowanych wykresów. Ponadto, funkcja `acf()` produkuje obrazy które nie są przedstawione w artykule.


```{r}
sessionInfo()
```


